Aleksandra Malinowska

Front-End Developer

Jestem pełną energii i pomysłową programistką witryn internetowych. Świetnie radzę sobie w pracy w zespole i nieustannie szukam pola do własnego rozwoju. Poszukuję miejsca, w którym będę miała szanę się uczyć i zdobywać cenne doświadczenie.



Dane osobowe

Adres

Wrocław

Numer telefonu

660 295 518

E-mail

amalinowska423@gmail.com

Data urodzenia

1998-12-14

Strona WWW

amalinowska.pl

LinkedIn

linkedin.com/in/amalinowska423

GitHuh

github.com/malinowska423

Języki obce

angielski



Zainteresowania

tworzenie stron internetowych (chatkakubusiapuchatka.eu, artfolios.pl, globaltherapy.pl, bezczasphotography.pl)

fotografia i grafika (tworzenie i obróbka)

Kursy

2019-09

Women In Tech Camp 2019

Doświadczenie

2018-11 - 2019-05

Praktykantka

3M Wrocław, R&D

W czasie stażu pracowałam nad ulepszeniem wewnętrznego systemu rezerwacyjnego sal. Dzięki temu zyskałam doświadczenie w pracy w zespole oraz poszerzyłam swoją wiedzę na temat języków HTML, CSS, JavaScript oraz frameworka Bootstrap. Doskonaliłam również umiejętności w zakresie pakietu MS Office, a w szczególności platformy Sharepoint.

2020-03 - obecnie

Front-End Developer

Aid Ninja, Wrocław

www.aidninja.org

Serwis ogłoszeniowy dla fundacji, organizacji pozarządowych, stowarzyszeń i każdego, kto robi coś dobrego dla świata i innych.

Przy tworzeniu strony byłam odpowiedzialna za jej estetyczny wygląd oraz dbanie o jak najwyższą jakość UX/UI. Nabyłam w tym czasie większego doświadczenia z Angularem, Bootstrapem oraz Firebasem.

2020-06 obecnie

Front-End Developer

Global Therapy, Wrocław

C/C++, Python

Język SQL i bazy danych

www.globaltherapy.pl

Stworzenie nowej strony internetowej fizjoterapeuty przy użyciu technologii Angular 9, Bootstrap i Firebase, zwracając szczególną uwagę na UX/UI.

Wykształcenie

2017-10 - obecnie

Politechnika Wrocławska, WPPT, Informatyka, I stopień

W ramach studiów mam ukończone m.in. kursy technologii programowania, architektury komputerów, baz danych, ale również kursy analizy matematycznej, algebry, logiki i matematyki dyskretnej oraz probabilistyki. Brałam również udział w projektach zespołowych.

Umiejętności

**** HTML5, (S)CSS3, Bootstrap, RWD JavaScript/TypeScript Angular 8/9 Github Java, Kotlin *** UX\UI Design *** **REST API** *** PHP, Laravel ****

obsługa średnio-zaawansowanych funkcji edytorów graficznych



- 2019-12

2018-12 **Chinese Checkers** - 2019-01

Projekt aplikacji desktopowej z GUI w technologii klient-serwer, obsługującej grę w chińskie warcaby. Zarówno serwer jak i aplikacja kliencka napisana w języku Java z

wykorzystaniem biblioteki JavaFX.

2019-04 Edo - 2019-06

Mobilna gra strategiczna stworzona na platformę Android przy użyciu języka Kotlin,

stworzona w ramach projektu zespołowego.

2019-10 **Artfolios**

> Projekt serwisu internetowego skupiającego artystów z różnych dziedzin, umożliwiający im tworzenie własnego, spersonalizowanego portfolio przy użyciu interaktywnego kreatora. Został stworzony w ramach projektu zespołowego na V semestrze studiów w technologii Angular 8 z wykorzystaniem Bootstrap i

> napisany w języku **C/C++** z wykorzystaniem **Flex** i **Bison**, stworzony w ramach kursu Języki Formalne i Techniki Translacji na V semestrze studiów. Więcej w

Projekt aplikacji webowej do zarządzania grafikiem kelnerów pobierających zlecenia od różnych firm, obejmującej funkcjonalności takie jak: kalendarz wydarzeń, powiadomienia push, czat wewnętrzny. Aplikacja stworzona w ramach projektu

maszynowego analizuje obraz z kamery i przetwarza go na emotikone w czasie

Aplikacja webowa wspomagająca nauczanie w szkołach podstawowych, zawierająca m.in. automatyczny generator testów dla nauczycieli. Projekt stworzony przy użyciu technologii Angular 9, Laravel, MySQL w architekturze

Wyrażam zgodę na przetwarzanie moich danych osobowych dla potrzeb niezbędnych do realizacji procesu rekrutacji (zgodnie z Ustawą

z dnia 29.08.1997 roku o Ochronie Danych Osobowych; tekst jednolity: Dz. U. 2016 r. poz. 922).

REST API.